臺灣高雄地方法院刑事判決　　　　　　　100年度訴字第734號
公　訴　人　臺灣高雄地方法院檢察署檢察官
被　　　告　顏政修
選任辯護人　洪世崇律師
　　　　　　許惠珠律師
上列被告因違反毒品危害防制條例案件，經檢察官提起公訴（10
0 年度偵字第125 號），本院判決如下：
    主  文
顏政修犯販賣第二級毒品罪，處有期徒刑捌年陸月，扣案如附表
一所示之行動電話壹支沒收，未扣案販賣第二級毒品所得新臺幣
貳萬伍仟元沒收，如全部或一部不能沒收時，以其財產抵償之。
其他被訴（販賣第二、三級毒品）部分無罪。
    事  實
一、顏政修明知MDMA（俗稱搖頭丸）業經公告列為毒品危害防制
    條例第2 條第2 項第2 款之第二級毒品，不得販賣、持有，
    竟基於販賣第二級毒品以營利之犯意，於民國99年8 月中旬
    某日，先以其所有0000000000號（即附表一所示行動電話）
    、0000000000號行動電話（未扣案）與賴俊穎所使用000000
    0000號行動電話聯繫，雙方談妥100 顆搖頭丸之價格為新臺
    幣（下同）2 萬5 千元之交易條件後，賴俊穎隨即與吳憲興
    一同開車前往顏政修位在高雄市內門區（即改制前高雄縣內
    門鄉）觀亭里埔尾6 號之住處，由顏政修販賣第二級毒品搖
    頭丸共100 顆予賴俊穎、吳憲興，惟賴俊穎、吳憲興並未當
    場支付價金，而係於嗣後以分期之方式給付上開價金予顏政
    修完畢。嗣員警據報於99年10月28日中午12時許，在高雄市
    旗山區（即改制前高雄縣旗山鎮○○○路66號4 樓賴俊穎住
    處查獲賴俊穎，並扣得賴俊穎、吳憲興前揭購買施用後所剩
    之搖頭丸70顆；並因而循線在99年12月8 日下午5 時20分許
    ，於高雄市內門區觀亭里埔尾6 號住處查獲顏政修，並扣得
    顏政修所有，用以聯繫販賣毒品所用如附表一所示之行動電
    話1 支。
二、案經高雄市政府警察局刑警大隊移送臺灣高雄地方法院檢察
    署檢察官偵查起訴。
    理  由
壹、證據能力部分：
一、按鑑定之經過及其結果，應命鑑定人以言詞或書面報告，刑
    事訴訟法第206 條第1 項定有明文。次按法院或檢察官得囑
    託醫院、學校或其他相當之機關、團體為鑑定，或審查他人
    之鑑定，並準用第203 條至第206 條之1 規定，刑事訴訟法
    第208 條第1 項亦有明文。又檢察官對於偵查中之案件，認
    須實施鑑定者，固應就具體個案，選任鑑定人或囑託鑑定機
    關（團體）為之；但對於司法警察機關調查中之案件，或有
    量大或急迫之情形，為因應實務之現實需求，認為當然有鑑
    定之必要者，基於檢察一體原則，得由該管檢察長對於轄區
    內之案件，以事前概括選任鑑定人或囑託鑑定機關（團體）
    之方式，俾便轄區內之司法警察官、司法警察對於調查中之
    此類案件，得即時送請事前已選任之鑑定人或囑託之鑑定機
    關（團體）實施鑑定，該鑑定人或鑑定機關（團體）亦應視
    同受承辦檢察官所選任或囑託而執行鑑定業務，其出具之書
    面鑑定報告應屬刑事訴訟法第206 條所定之傳聞例外，當具
    有證據能力（法務部92年9 月1 日法檢字第0920035083號函
    可供參照）。查卷附高雄醫學大學附設中和紀念醫院檢驗報
    告（參本院二卷第20頁），乃檢察官囑託該醫院為鑑定；另
    卷附高雄市立凱旋醫院濫用藥物尿液檢驗報告、濫用藥物成
    品檢驗鑑定書、內政部警政署刑事警察局鑑定書（參本院二
    卷第16～23頁），則係由查獲之單位依先前轄區檢察署檢察
    長事前概括選任鑑定機關即高雄市立凱旋醫院、刑事警察局
    為鑑定，依前揭說明，上開證據均具有證據能力。
二、按被告以外之人於偵查中向檢察官所為陳述，除顯有不可信
    之情況者外，得為證據，刑事訴訟法第159 條之1 第2 項定
    有明文。本件證人李茂森、賴俊穎、吳憲興於檢察官偵查中
    具結後所為之證述，並無何顯不可信之情況，依上說明，其
    於偵查中之證言自均具有證據能力。
三、次按被告以外之人（包括證人、鑑定人、告訴人、被害人及
    共同被告等）於審判外之陳述雖不符刑事訴訟法第159 條之
    1 至之4 等4 條之規定，而經當事人於審判程序同意作為證
    據，法院審酌該言詞陳述或書面陳述作成時之情況，認為適
    當者，得為證據。而當事人、代理人或辯護人於法院調查證
    據時，知有前項不得為證據之情形，而未於言詞辯論終結前
    聲明異議者，視為有前項之同意，刑事訴訟法第159  條之5
    定有明文。查本判決後述所引用文書形式之供述證據，其性
    質雖均屬傳聞證據，且當事人均已知上述證據乃傳聞證據，
    而未於言詞辯論終結前聲明異議，本院審酌該文書形式之供
    述證據部分，無證據證明此等證據有何遭變造或偽造情事，
    認為以之作為本件論証之證據，均與待證事實具有關聯性，
    作為本案之證據亦屬適當，揆諸前開規定，上開證據均具有
    證據能力。
四、本院所引與起訴事實有關之通訊監察譯文部分（參偵三卷第
    99頁），雖亦屬傳聞證據，然檢察官、被告及其辯護人於本
    院審理時就此監聽譯文部分均不爭執其證據能力（參本院一
    卷第31頁反面），本院審酌該通訊監察譯文係經本院核發99
    年聲監字第1968號通訊監察書所為合法通訊監察，有上揭通
    訊監察書附卷可憑（參本院二卷第91頁），且與本案犯罪事
    實具有關連性而無不當取得之情形，認為以之作為本案之證
    據亦屬適當，揆諸刑事訴訟法第159 條之5 之規定，上開通
    訊監察譯文亦均具有證據能力。
五、卷附照片，係傳達照相當時現場情況，而透過照片傳達情形
    與現場實況在內容上之一致性，並不存在人對現實情形之知
    覺、記憶所經常發生的表現錯誤，是認照片之性質係非供述
    證據，並無傳聞法則之適用，且亦別無證據證明上開照片有
    經偽造、變造或不法之情形，自有證據能力。
貳、被告有罪部分所憑之證據及理由：
一、訊據被告顏政修固坦承持用附表一所示行動電話之事實，惟
    矢口否認有何販賣第二級毒品予賴俊穎、吳憲興之犯行，辯
    稱：其沒有販賣毒品之惡習，反而是賴俊穎自己有在販賣毒
    品，其因長期服用搖頭丸產生抗藥性，且又有朋友要來，就
    不想跟賴俊穎買毒品，而跑去某舞廳以每顆250 元之價格向
    「小蜜蜂」拿搖頭丸，之後其朋友將此事告訴賴俊穎，沒想
    到賴俊穎反而告訴其友人：「顏政修自賴俊穎處拿搖頭丸只
    要幾十元而已」，故其才會打電話質問賴俊穎，然實際上其
    並未販賣搖頭丸給賴俊穎、吳憲興過云云，經查：
  (一)高雄市政府警察局刑警大隊員警據報於99年10月28日中午12
    時許，持搜索票前往高雄市○○區○○路66號4 樓賴俊穎住
    處，並當場查獲賴俊穎持有搖頭丸70顆之事實，業據證人賴
    俊穎於偵查中證述明確（參偵三卷第124 頁），並有本院99
    聲搜1620號搜索票、高雄市政府警察局刑警大隊搜索扣押筆
    錄、扣押物品目錄表、扣押物品清單現場照片4 張在卷可按
    （參偵三卷第81～86頁）；而上開查獲之搖頭丸，經送鑑驗
    結果，確均含第二級毒品MDMA之成分（毛重共17公克，驗後
    淨重合計16.328公克）一節，有高雄醫學大學附設中和紀念
    醫院100 年2 月15日檢驗報告附卷可稽（參本院二卷第20頁
    ），且為被告所不爭執，是此部分之事實，堪以認定。
  (二)又門號0000000000號、0000000000號行動電話均係被告所有
    並親自持用一情，業據被告於本院審理時供承在卷（參本院
    二卷第84頁）。而證人賴俊穎上開遭查獲之搖頭丸，係被告
    於99年8 月中旬某日，以其所有上開門號行動電話與證人賴
    俊穎所使用0000000000號行動電話聯繫，雙方談妥100 顆
    MDMA搖頭丸之價格為2 萬5 千元之交易條件後，被告隨即在
    其上開內門區住處，販賣第二級毒品MDMA搖頭丸100 顆予賴
    俊穎、吳憲興，並於嗣後向賴俊穎、吳憲興陸續收取購毒價
    金完畢之事實，業據證人賴俊穎於偵查、本院審理時證稱：
    其遭查獲之搖頭丸，係在99年8 月中旬，以2 萬5 千元之價
    格向被告所購得，其先以所使用之0000000000號行動電話與
    被告所持用之0000000000號、0000000000號行動電話聯絡交
    易毒品事宜，再與吳憲興一起開車前往被告內門區住處向被
    告購買搖頭丸，但該次並未給付價金，而係於事後陸續還錢
    給被告等語（參偵三卷第124 ～12 5頁，本院二卷第66～70
    頁）；證人吳憲興於偵查、本院審理時證稱：其曾於99年8
    月中旬，與賴俊穎合資向被告購買搖頭丸100 顆，當天係賴
    俊穎開車搭載其前往被告內門區之住處交易，惟當日並未給
    付購毒價金，是之後陸續以3 千、5 千之數目還清等語明確
    （參偵三卷第125 ～126 頁，本院二卷第74～76頁）。審酌
    證人賴俊穎、吳憲興於查獲之初，即一再證述遭查獲之搖頭
    丸係自被告之處所購得，所述情節亦互核相符；再參諸證人
    賴俊穎於本院審理時證稱：其向被告購入搖頭丸後，一星期
    約施用1 、2 次搖頭丸，一次1 、2 顆等語（參本院二卷第
    72頁反面）、證人吳憲興於本院審理時證稱：其大約3  、4
    天施用1 次搖頭丸，一次1 顆等語（參本院二卷第76頁，偵
    三卷第91頁反面），是以證人賴俊穎、吳憲興之施用速度，
    則於99年10月間於賴俊穎處查獲施用所剩之搖頭丸70顆，尚
    難謂與事理有悖，故其2 人上開證述，誠屬信而有徵，堪以
    採信。
  (三)又證人賴俊穎於向被告購入上開搖頭丸後，因向他人抱怨品
    質不佳，價格昂貴，被告聽聞此節不滿證人賴俊穎之放話，
    而打電話質問賴俊穎等情，業據證人賴俊穎於本院審理時證
    稱：其以1 顆250 元之價格向被告購買搖頭丸，但覺得品質
    不佳，所以向朋友開玩笑稱被告之搖頭丸可能成本只有幾十
    元，後來被告聽到此言不高興，就打電話來質問等語（參本
    院二卷第73頁，偵三卷第88頁）；證人吳憲興於偵查中證稱
    ：原本被告與賴俊穎是好朋友，但因賴俊穎說被告的搖頭丸
    1 顆只有2 、30元，被告不高興，2 人之後就沒有往來等語
    明確（參偵三卷第128 頁）；且觀之被告以0000000000號行
    動電話與證人賴俊穎、吳憲興所使用之0000000000號、0000
    000000號行動電話於99年9 月25日晚上8 時56分、10時24分
    之通話內容：（賴俊穎部分）被告：「誰跟你說，我一粒東
    西拿幾十塊而已？」、賴俊穎：「沒人講啊。」、被告：「
    不然你怎麼跟人講『我一粒拿幾十塊，賣你二百多』啊？」
    、賴俊穎：『那是開玩笑在講的。』；（吳憲興部分）被告
    ：「我先來把小賴處理一下，再打給你。...  另背要讓他2
    隻手變怪手。」、吳憲興：「怎樣，他跟你嗆嗎？」、被告
    ：「麵絲，你知道嗎... 我跟人拿的價錢，你知道嘛？」、
    吳憲興：「嗯，我知道。」、被告：「他現在四處在外面跟
    人講什麼，你知道嗎？說我修仔，1 顆拿2 、30元... 再1
    顆給他2 、3 百。」，有上開門號之通訊監察譯文在卷可佐
    （參偵三卷第99頁），而「麵絲」係指搖頭丸，「小賴」則
    指賴俊穎等情，亦據證人吳憲興於偵查中證述明確（參偵三
    卷第128 頁），足見被告確有於99年9 月25日，因不滿證人
    賴俊穎放話稱其所販售之搖頭丸品質不佳，價格昂貴，故打
    電話質問賴俊穎一節，堪以確認，衡之常理，倘被告事前未
    曾販售過搖頭丸予證人賴俊穎，被告又何須僅聽聞他人談論
    其販售搖頭丸之價格落差，即氣沖沖打電話質問證人賴俊穎
    ，並向證人吳憲興放話要對證人賴俊穎不利？此適足反徵證
    人賴俊穎、吳憲興確有於上開時、地，以2 萬5 千元之價格
    （即1 顆250 元）向被告購買100 顆搖頭丸一情，應屬真實
    ，從而，被告有販賣第二級毒品搖頭丸100 顆予證人賴俊穎
    、吳憲興等情，堪以認定。
  (四)被告固以前開詞情置辯，惟此已與證人賴俊穎、吳憲興上開
    所證述之內容不符，復與本院依證人證述、扣案物品、監聽
    譯文等客觀證據所勾稽之犯罪情節不同，本難採信；況觀之
    上開監聽譯文內容，被告與證人賴俊穎、吳憲興間所談論以
    低價購入搖頭丸、並高價販出予賴俊穎之主體均係被告本人
    ，故被告方有「你（賴俊穎）怎麼跟人講『我一粒拿幾十塊
    ，賣你二百多』啊？」、「他（賴俊穎）現在四處在外面跟
    人講什麼，你（吳憲興）知道嗎？說我修仔，1 顆拿2 、30
    元... 再1 顆給他（賴俊穎）2 、3 百。」之通話內容出現
    ，益徵被告辯稱：係其向賴俊穎買搖頭丸，監聽譯文係其以
    每顆250 元之價格向「小蜜蜂」拿搖頭丸，沒想到賴俊穎反
    而對外宣稱「顏政修自賴俊穎處拿搖頭丸只要幾十元而已」
    云云，恰與實情相反，而難以採信。
  (五)查販賣毒品係政府嚴予查緝之違法行為，且上述毒品可任意
    分裝或增減其份量，而每次買賣之價量，亦隨時依雙方關係
    之深淺、當時之資力、需求程度及對行情之認知等因素，機
    動調整，因之販賣之利得，除經被告坦承犯行，或帳冊價量
    均記載明確外，委難查得實情，是縱未確切查得販賣賺取之
    實際差價，但除別有事證，足認係按同一價格轉讓，確未牟
    利之情形外，尚難執此認非法販賣之事證有所不足，致知過
    坦承者難辭重典，飾詞否認者反得逞僥倖，而失情理之平；
    且MDMA（搖頭丸）之價格不低，取得不易，凡為販賣之不法
    行為者，苟無利可圖，應無甘冒持有毒品遭查獲之極大風險
    ，從事此買賣工作，是其販入之價格必較售出之價格低廉，
    而有從中賺取買賣差價牟利之意圖及事實，應屬符合論理法
    則而不違背社會通常經驗之合理判斷。本件被告販賣第二級
    毒品搖頭丸予證人賴俊穎、吳憲興，因被告否認犯行，致本
    院無從判斷其販入之價格而比對出價差，然揆諸前開說明，
    倘無利可圖，被告應無甘冒持有毒品遭查獲之極大風險，而
    從事此買賣行為，足證被告上開搖頭丸之買賣交易，當具有
    營利之意圖，已屬灼然。
  (六)綜上所述，本件事證明確，被告意圖營利販賣第二級毒品之
    犯行，已堪認定，應予依法論科。
二、論罪科刑：
  (一)按MDMA（搖頭丸）為毒品危害防制條例第2 條第2 項第2 款
    所稱之第二級毒品，非經許可，不得擅自持有、販賣。故核
    被告所為，係犯毒品危害防制條例第4 條第2 項之販賣第二
    級毒品罪。其持有第二級毒品MDMA之低度行為，均為其後販
    賣之高度行為所吸收，不另論罪。
  (二)公訴意旨固認被告係於99年8 月中旬，分別販賣第二級毒品
    搖頭丸各100 顆予證人賴俊穎、吳憲興，二罪應分論併罰云
    云，惟證人賴俊穎、吳憲興於偵查中早已證述係其二人一起
    向被告購買搖頭丸等情明確，賴俊穎並證稱：係其與吳憲興
    一起向被告拿搖頭丸等語（參偵三卷第125 頁）、吳憲興則
    證稱：最有印象的1 次係99年8 月中旬，賴俊穎開車載其前
    往被告住處向被告購買100 顆搖頭丸等語（參偵三卷第126
    頁）；且其二人復於本院審理時一致證稱：因其2 人都一起
    施用毒品，就一起合資向被告購買毒品施用等語（參本院二
    卷第69、74頁），足徵被告於99年8 月中旬該次，僅有一次
    販賣第二級毒品之行為至明，自應僅論以一罪，故起訴書誤
    認被告販賣第二級毒品予賴俊穎、吳憲興之行為次數為2 次
    ，並認上開2 行為應分論併罰云云，即與事實不合，應予更
    正。
  (三)爰審酌被告販賣第二級毒品予賴俊穎、吳憲興，不僅藉以謀
    圖暴利，且復殘害他人身心，對於國家民族之發展有莫大之
    妨礙，所為實屬不該，且犯後猶矢口否認犯行，難謂態度良
    好，復觀之被告販賣搖頭丸毒品之數量為100 顆，雖非大盤
    交易之毒販，但所販售之毒品亦足以供人施用數月，造成他
    人及社會之危害不可謂不大，其量刑自不宜從寬，及其動機
    係為圖利、手段係直接販售毒品等一切情狀，量處如主文所
    示之刑，以示懲儆。
  (四)沒收：
    1.扣案如附表一所示門號之行動電話1 支（內含SIM 卡1 張
      ），為被告所有，業據被告陳述明確，已如前述，且係供
      本件被告販賣第二級毒品犯行聯繫所用之物，爰依毒品危
      害防制條例第19條第1 項規定宣告沒收之。
    2.另被告販賣第二級毒品予證人賴俊穎、吳憲興所得之財物
      2 萬5 千元，雖未扣案，仍應依毒品危害防制條例第19條
      第1 項之規定宣告沒收之，如全部或一部不能沒收時，以
      其財產抵償之。
    3.另被告所有持以犯罪之0000000000號行動電話，雖未扣案
      ，然被告於本院審理時供稱：另一支電話沒錢繳就停用了
      ，已經很久沒用，所以就沒有扣案等語（參本院二卷第84
      頁反面），顯見該行動電話門號已不知去向，應認已滅失
      ，爰不予以宣告沒收。
    4.至於在證人賴俊穎住處扣得之搖頭丸70顆，因被告已出售
      予證人賴俊穎，且上開毒品，業經本院於賴俊穎所涉案件
      以100 年度簡字第2195號判決諭知沒收銷燬，自無庸於本
      判決諭知沒收銷燬，併此敘明。
、被告販賣第三級毒品予賴俊穎不另為無罪部分：
一、公訴意旨另以：被告明知愷他命為毒品危害防制條例第2 條
    第2 項第3 款所規定之第三級毒品，未經許可不得販賣，仍
    基於販賣第三級毒品之犯意，於99年8 月中旬某日，在高雄
    市內門區觀音里埔尾6 號住處，以1 萬8,000 元之價格，販
    賣第三級毒品愷他命50公克予賴俊穎，因認被告此部分涉犯
    毒品危害防制條例第4 條第3 項之販賣第三級毒品罪嫌云云
    。
二、按犯罪事實應依證據認定之，無證據不得認定犯罪事實。不
    能證明被告犯罪或其行為不罰者，應諭知無罪之判決，刑事
    訴訟法第154 條第2 項及第301 條第1 項分別定有明文。另
    按在訴訟上用以證明事實之證據，須於通常一般之人均不致
    於有所懷疑，而得確信其為真實之程度者，始得據以為有罪
    之認定；倘其證明尚未達到此一程度，而有合理之懷疑存在
    ，致使無從為有罪之確信時，即應為無罪之判決（最高法院
    76年台上字第4986號判例意旨參照）。再檢察官對於起訴之
    犯罪事實，應負提出證據及說服之實質舉證責任，倘其所提
    出之證據，不足為被告有罪之積極證明，或其指出證明之方
    法，無從說服法院以形成被告有罪之心證，基於無罪推定之
    原則，自應為被告無罪判決之諭知，最高法院92年台上字第
    128 號判例亦可參照。又施用毒品者，其所稱向某人購買之
    供述，須補強證據以擔保其供述之真實性。良以施用毒品者
    其供述之憑信性本不及於一般人，況施用毒品者其供出來源
    ，因而破獲者，法律復規定得減輕其刑，其有為偵查機關誘
    導、或為邀輕典而為不實之陳述之可能，其供述之真實性自
    有合理之懷疑。是本院（最高法院）一貫之見解，認施用毒
    品者關於其向某人購買毒品之供述，必須補強證據佐證，以
    擔保其供述之真實性，俾貫澈刑事訴訟無罪推定及嚴格證明
    之基本原則。而茲所謂補強證據，指其他有關證明施用毒品
    者之關於毒品交易之供述真實性之相關證據而言，必須與施
    用毒品者關於毒品交易之供述，具有相當程度之關連性，而
    足使一般人對施用毒品者關於毒品交易之供述，並無合理之
    懷疑存在，而得確信其為真實，始足當之（最高法院94年度
    台上字第2033號判決可考）。
三、公訴意旨認被告涉有前揭罪嫌，無非係以證人賴俊穎之證述
    為其論據。而證人賴俊穎於偵查固證稱：其於99年8 月中旬
    ，在被告內門區住處，以18,000元之價格，向被告購買愷他
    命50公克等語（參偵三卷第124 頁）復於本院審理時證稱：
    該次係與吳憲興一起合資向被告購買愷他命毒品等語（參本
    院二卷第67～68頁）；然施用毒品者之供述憑信性本不及於
    一般人，仍須有其他補強證據以擔保其供述之真實性，已如
    前述，故證人賴俊穎上開向被告購買愷他命毒品之證述是否
    可信，端視有無其他可補強賴俊穎供述真實性之相關證據為
    定。茲分述如下：
  (一)證人吳憲興於本院審理時固證稱：其於99年8 月中旬，在被
    告內門區住處，與賴俊穎一起合資向被告購買2 萬5 千元之
    搖頭丸100 顆，及1 萬8 千元之愷他命50公克等語（參本院
    二卷第74～75頁）；然證人吳憲興於警詢時先證稱：其曾向
    被告買過2 、3 次K 他命、時間已不記得，記得最清楚的是
    99年8 月中旬，賴俊穎曾開車載其前往被告住處向被告購買
    2 萬多元之搖頭丸100 顆等語（參偵三卷第92頁）、復於偵
    查中證稱：曾向被告買過2 、3 次K 他命，正確時間、次數
    不記得，最有印象的1 次是在99年8 月中旬，賴俊穎開車載
    其前往被告住處，向被告購買2 萬多元之搖頭丸100 顆等語
    （參偵三卷第126 頁）；是證人吳憲興就99年8 月中旬該次
    ，除購買搖頭丸外，尚有無與賴俊穎一起合資向被告購買愷
    他命一節，前後之供述即有不一致之瑕疵存在，本院自不能
    以證人吳憲興上開有瑕疵之指證，遽為證人賴俊穎前揭證述
    之補強，而為被告不利之認定。
  (二)起訴書又以被告所持用0000000000號行動電話門號之通訊監
    察譯文為被告販毒之佐證。本件被告上開門號與證人賴俊穎
    所持用之0000000000號行動電話門號固有相互通聯談話之內
    容，然其2 人之通話時間為99年9 月25日，與證人賴俊穎證
    述向被告購買愷他命之時點相距已達1 月以上，本難以之為
    證人賴俊穎上開證述之佐證；且上開通訊監察譯文內容係被
    告聽聞證人賴俊穎放話其販售之搖頭丸品質不佳、價格昂貴
    ，因而氣沖沖打電話質問賴俊穎之情，亦據本院認定如前（
    參理由欄貳、一(三)），顯見上開通訊監察譯文與被告販賣愷
    他命毒品予賴俊穎之犯行無涉，本院亦不能以上開無關聯性
    之通訊監察譯文即為證人賴俊穎前揭證述之補強。
  (三)再參諸證人賴俊穎於99年10月28日為警查獲時，除扣得上開
    所述之搖頭丸外，並未扣得任何愷他命毒品等情，有高雄市
    政府警察局刑警大隊搜索扣押筆錄、扣押物品目錄表、扣押
    物品清單現場照片4 張在卷可按（參偵三卷第81～86頁）；
    且證人賴俊穎採尿送驗後，亦未驗出有施用愷他命代謝後之
    愷他命、去甲基愷他命之陽性反應，有賴俊穎之驗尿報告在
    卷可憑（參本院二卷第19頁），是由上開客觀事證，均難以
    之作為證人賴俊穎前述向被告購買愷他命之佐證；此外，員
    警於99年12月8 日前往被告上揭內門區住處搜索時，亦未查
    獲任何愷他命毒品一節，有高雄市政府警察局刑警大隊搜索
    扣押筆錄、扣押物品目錄表附卷可查（參偵三卷第26～30頁
    ），檢察官復未能提出被告有此部分販賣愷他命毒品予賴俊
    穎之其他相關證據供本院調查審認，揆諸前開說明，本院自
    不能僅以證人賴俊穎單一之指證，即認被告有此部分販賣第
    三級毒品之犯行。
四、綜上所述，檢察官所指之前揭事證，均無法使本院形成被告
    有於上開時、地，販賣第三級毒品愷他命予證人賴俊穎之確
    信心證，自屬不能證明犯罪，揆諸前開說明，本應為被告此
    部分無罪之諭知，惟公訴意旨認此部分若成立犯罪，與被告
    前開販賣第二級毒品有罪部分，有想像競合之裁判上一罪關
    係，爰就被告此部分不另為無罪之諭知。
肆、被告販賣第二、三級毒品予李茂森無罪部分：
一、公訴意旨又以：被告基於販賣第二級毒品、第三級毒品之犯
    意，於99年3 月29日晚上10時許，在其上開住處前，交付第
    二級毒品MDMA搖頭丸2 顆、第三級毒品愷他命共3 包、第三
    級毒品硝甲西泮27顆予李茂森，用以扺償其積欠李茂森之1
    萬5 千元債務。因認被告此部分另涉犯毒品危害防制條例第
    4 條第2 項、第3 項之販賣第二級、第三級毒品罪嫌云云。
二、公訴意旨認被告涉有前揭罪嫌，無非係以證人李茂森之證述
    及李茂森為警查獲時扣得之毒品等物為其論據。訊據被告堅
    詞否認有上開販賣第二、三級毒品予證人李茂森之犯行，辯
    稱：其從未向李茂森借過錢，亦未曾拿毒品向李茂森抵償債
    務過，故證人李茂森所述不是事實等語。經查：
  (一)起訴書認被告有於上開時、地，販賣第二、三級毒品予證人
    李茂森之情，無非係以證人李茂森於警詢、偵查時及本院審
    理時之證述等為據。然觀諸證人李茂森各次證述情節，其於
    99年3 月30日警詢時先證稱：扣案毒品係其於99年3 月29日
    旗山鎮廟會遇見綽號「正修」之被告時，因被告曾積欠其1
    萬5 千元之債務，故被告於當日晚上10時許，在旗山火車站
    交付扣案之搖頭丸、愷他命、硝甲西泮用以抵償其債務等語
    （參偵一卷第10頁）；於100 年1 月28日警詢時又證稱：被
    查獲的毒品是在當天向被告以1 萬5 千元之價格購買50公克
    愷他命，另搖頭丸1 顆是300 元等語（參偵三卷第113 頁反
    面），嗣於偵查中又改回：其於99年3 月29日旗山鎮廟會遇
    見綽號「正修」之被告時，因被告曾積欠其1 萬5 千元之債
    務，故與其相約在當日10時許，在被告內門區住處交付扣案
    毒品以抵償債務等語（參偵三卷第120 頁），再於本院審理
    時結稱：因被告之前曾積欠其3 萬元債務，故其於99年3 月
    29日打電話向被告要錢，之後被告在住處前交付扣案毒品，
    並拿1 萬元現金抵償全部3 萬元債務，事後其又返還被告1
    萬元等語（參本院二卷第61～64頁），故證人李茂森就被告
    販賣第二、三級毒品之交易地點、交易方式、抵償之債務數
    額等，於各次警詢、偵查及本院審理時之證述均不一致，是
    否可信，已非無疑。
  (二)又證人李茂森於99年3 月30日為警查獲時，固有扣得MDMA搖
    頭丸2 顆、愷他命共3 包及硝甲西泮27顆等毒品，而上開毒
    品經鑑驗結果，亦確含有第二級毒品MDMA、第三級毒品愷他
    命、硝甲西泮之成分，有高雄市立凱旋醫院濫用藥品成品檢
    驗鑑定書、刑事警察局鑑定書附卷可證（參本院二卷第22～
    23頁），惟此扣案物品僅能證明李茂森持有上開毒品之犯行
    ，至上開毒品是否係被告販售予證人李茂森，仍繫於證人李
    茂森之供述，今證人李茂森之上開證述既有前後供述不一致
    之瑕疵，檢察官又未能舉證說明上開毒品係被告所販售，本
    院自難僅以在證人李茂森身上扣得之毒品，遽為證人李茂森
    前揭瑕疵證述之補強，而為被告不利之認定。
  (三)此外，本院遍查全卷，並無被告販賣愷他命毒品予證人李茂
    森之通訊監察譯文、通聯紀錄、帳冊等證據以資佐證被告有
    於上開時、地，販賣第二、三級毒品予證人李茂森之情事，
    自無從單憑證人李茂森前揭有瑕疵之指述及扣案不明來源之
    毒品，即遽認被告涉有前開販賣第二、三級毒品犯行。
三、綜上所述，檢察官所舉之證人李茂森為施用毒品者，且其單
    一且片面敘述被告販賣第二級毒品MDMA、第三級毒品愷他命
    、硝甲西泮等事實均有諸多瑕疵存在，亦無其他補強證據以
    佐證其真實性，自難憑證人李茂森有瑕疵之證述，即為被告
    有罪之認定，從而，檢察官認被告涉上開犯嫌所憑之證據，
    均無從說服本院達於通常一般之人均不致有所懷疑，而得確
    信其為真實之程度，即難據以為被告不利之認定，自屬不能
    證明犯罪，爰依前開說明，自應為被告此部分無罪之諭知。
據上論斷，應依刑事訴訟法第299 條第1 項前段、第301 條第1
項，毒品危害防制條例第4 條第2 項、第19條第1 項，判決如主
文。
本案經檢察官陳登燦到庭執行職務。
中    華    民    國    100   年    10    月    13    日
                  刑事第十五庭  審判長法  官    莊珮君
                                      法  官    沈宗興
                                      法  官    王俊彥
如不服本判決應於收受本判決後10日內向本院提出上訴書狀，其
未敘述上訴理由者，並得於提起上訴後10日內向本院補提理由書
狀（均須按他造當事人之人數附繕本）「切勿逕送上級法院」。
以上正本證明與原本無異。
中    華    民    國   100    年    10    月    13    日
                                      書記官    黃園芳
┌────────────────────────────────────┐
│附表一：                                                                │
├──┬──────────────┬────┬───┬─────────┤
│編號│        物品名稱            │  數量  │持有人│      備  註      │
├──┼──────────────┼────┼───┼─────────┤
│ 1  │SAMSUNG 牌GT-S5628型行動電話│  1 支  │顏政修│在被告位在高雄市內│
│    │（序號：000000000000000 號，│        │      │門區觀亭村埔尾6 號│
│    │內含0000000000號SIM 卡1 張）│        │      │住處扣得          │
└──┴──────────────┴────┴───┴─────────┘
附錄本判決論罪科刑法條：
毒品危害防制條例第4 條
製造、運輸、販賣第一級毒品者，處死刑或無期徒刑；處無期徒
刑者，得併科新臺幣2 千萬元以下罰金。
製造、運輸、販賣第二級毒品者，處無期徒刑或7 年以上有期徒
刑，得併科新臺幣1 千萬元以下罰金。
製造、運輸、販賣第三級毒品者，處5 年以上有期徒刑，得併科
新臺幣7 百萬元以下罰金。
製造、運輸、販賣第四級毒品者，處3 年以上10年以下有期徒刑
，得併科新臺幣3 百萬元以下罰金。
製造、運輸、販賣專供製造或施用毒品之器具者，處1 年以上7
年以下有期徒刑，得併科新臺幣1 百萬元以下罰金。
前5 項之未遂犯罰之。